臺灣高等法院刑事判決　　　　　　　　100年度上訴字第3015號
上　訴　人
即　被　告　林禾盛原名林均達.
上列上訴人因違反毒品危害防制條例案件，不服臺灣桃園地方法
院100年度審訴字第1341號，中華民國100年8月31日第一審判決（
起訴案號：臺灣桃園地方法院檢察署100年度毒偵字第1317號），
提起上訴，本院判決如下：
    主  文
上訴駁回。
    理  由
一、依刑事訴訟法第350條、第361條、第362條、第367條規定，
    不服地方法院之第一審判決而上訴者，須提出上訴書狀，並
    應敘述具體理由，為上訴必備之程式；其所提出之書狀未敘
    述上訴理由，或僅曾以言詞陳述上訴理由者，均應於上訴期
    間屆滿後20日內補提理由書於第一審法院。第一審法院經形
    式審查，認逾期未補提上訴理由者，應定期間先命補正；逾
    期未補正者，為上訴不合法律上之程式，應以裁定駁回。倘
    已提出上訴理由，但所提非屬具體理由者，則由第二審法院
    以上訴不合法律上之程式，判決駁回。而所謂具體理由，必
    係依據卷內既有訴訟資料或提出新事證，指摘或表明第一審
    判決有何採證認事、用法或量刑等足以影響判決本旨之不當
    或違法，而構成應予撤銷之具體事由，始克當之（例如：依
    憑證據法則具體指出所採證據何以不具證據能力，或依憑卷
    證資料，明確指出所為證據證明力之判斷如何違背經驗、論
    理法則）；倘僅泛言原判決認定事實錯誤、違背法令、量刑
    失之過重或輕縱，而未依上揭意旨指出具體事由，或形式上
    雖已指出具體事由，然該事由縱使屬實，亦不足以認為原判
    決有何不當或違法者（例如：對不具有調查必要性之證據，
    法院未依聲請調查亦未說明理由，或援用證據不當，但除去
    該證據仍應為同一事實之認定），皆難謂係具體理由，俾與
    第二審上訴制度旨在請求第二審法院撤銷、變更第一審不當
    或違法之判決，以實現個案救濟之立法目的相契合，並節制
    濫行上訴，最高法院97年度台上字第892號判決意旨參照。
二、本件上訴人即被告林禾盛不服原審判決，於民國100年9月20
    日具狀提起第二審上訴，惟其僅於上訴狀中稱：判決書所載
    ，經本人同意採集尿液與事實不符，本人從頭到尾皆不同意
    採集尿液，警詢筆錄亦有載明云云。經查：被告雖於警詢時
    表示不想驗尿，惟依證人即當日處理該案件之員警莊宗憲於
    原審證稱：案發當天被告因偽造文書通緝案件查獲，被移送
    到桃園分局偵查隊，我負責值日，當時發現被告有施用毒品
    ，感覺茫茫的，並看到他手臂有使用毒品的針孔，因他是通
    緝經逮捕到案，所以依刑事訴訟法第205條（應為第205條之
    2之口誤）對他採尿，但他不同意，後來有翻法條給被告看，
    也有跟被告說明，被告就同意了，拿著我們給他的瓶子去取
    尿，並由我們封緘等語（見原審卷第32頁正反面），核與被
    告警詢筆錄中記載，員警有告知被告刑事訴訟法第205條之2
    之規定，被告表示了解，並由伊本人將尿液放入空杯，由警
    方在伊面前放入警方提供2瓶乾淨空瓶內，為伊本人封簽按印
    等情（見偵查卷第3頁）大致相符，足認員警採尿過程並未違
    法，且被告於原審亦已明確表示不爭執採尿過程（見原審卷
    第32頁反面），故被告上訴意旨再對採尿過程而為爭執，即
    無可採。是被告上訴意旨所陳，尚不足以認為原判決有何不
    當或違法，揆諸首揭規定，本件上訴自屬不合法律上之程式
    ，應予駁回，並不經言詞辯論為之。
三、應依刑事訴訟法第367條前段、第372條，判決如主文。
中    華    民    國   100    年    10    月    19    日
                  刑事第十二庭審判長法  官  蔡永昌
                                    法  官  王梅英
                                    法  官  蘇隆惠
以上正本證明與原本無異。
施用第一級毒品部分如不服本判決，應於收受送達後10日內向本
院提出上訴書狀，其未敘述上訴之理由者並得於提起上訴後10日
內向本院補提理由書（均須按他造當事人之人數附繕本）「切勿
逕送上級法院」，其餘不得上訴。
                                    書記官  蕭詩穎
中    華    民    國   100    年    10    月    19    日